【裁判字號】    89,訴,32
【裁判日期】    901212
【裁判案由】    違反台灣地區與大陸地區人民關係條例
【裁判全文】
臺灣臺南地方法院刑事判決                            八十九年度訴字第三二號
    公  訴  人  臺灣臺南地方法院檢察署檢察官
    被      告  Ｇ○○
                酉○○
                天○○
                丙○○
                午○○
                Ｅ○○
                Ｄ○
                辰○○
                庚○○
右列被告因違反台灣地區與大陸地區人民關係條例等案件，經檢察官提起公訴（八十
八年度偵字第六三一九號、八十八年度偵字第六五四二號、八十八年度偵字第一二二
四二號、八十八年度偵字第一二六六二號、八十八年度偵字第一四一九二號），本院
判決如左：
    主  文
Ｇ○○共同使大陸地區人民非法進入臺灣地區，處有期徒刑伍月，如易科罰金，以參
佰元折算壹日，緩刑參年。
酉○○共同使大陸地區人民非法進入臺灣地區，處有期徒刑肆月，如易科罰金，以參
佰元折算壹日，緩刑貳年。
天○○共同使大陸地區人民非法進入臺灣地區未遂，處有期徒刑肆月，如易科罰金，
以參佰元折算壹日，緩刑貳年。
丙○○共同使大陸地區人民非法進入臺灣地區，處有期徒刑肆月，如易科罰金，以參
佰元折算壹日，緩刑貳年。
午○○共同使大陸地區人民非法進入臺灣地區未遂，處有期徒刑伍月，如易科罰金，
以參佰元折算壹日，緩刑參年。
Ｅ○○共同使大陸地區人民非法進入臺灣地區，處有期徒刑肆月，如易科罰金，以參
佰元折算壹日，緩刑貳年。
Ｄ○共同使大陸地區人民非法進入臺灣地區，處有期徒刑伍月，如易科罰金，以參佰
元折算壹日，緩刑參年。
辰○○共同行使明知為不實之事項，而使公務員登載於職務上所掌之公文書，足以生
損害於公眾，處有期徒刑陸月，如易科罰金，以參佰元折算壹日。
吳彩虹共同行使明知為不實之事項，而使公務員登載於職務上所掌之公文書，足以生
損害於公眾，處有期徒刑陸月，如易科罰金，以參佰元折算壹日。
    事  實
一、未○○（業已審結）曾任連、營輔導長、空軍機校通信教官，於民國八十五年退
    役後至大陸旅遊，發現大陸人民因生活水準相差台灣地區甚遠，且工作難找，謀
    生不易，生活困苦，極為嚮往台灣地區之繁榮生活，渴望能進入台灣地區工作賺
    錢，以改善生活，未○○見有機可乘，竟萌生仲介兩岸人民假結婚，再以假結婚
    之手段使大陸地區人民非法進入台灣地區，藉此謀取非法利益之意圖。遂自八十
    七年五月起，先後與Ａ○○、地○○、丁○○、甲○○、戌○○、宇○○、宙○○（以上七人均已審結）共同基於常業犯意之聯絡而組台灣地區之人蛇集團，未
    ○○與Ａ○○等人約定，Ａ○○等人負責各種文書、申請證明、帶領人頭至大陸
    等手續，每辦理一件可得代價新台幣二萬元，大陸人士入境後，Ａ○○等人若負
    責大陸人士之後期照料，每照顧一人可另得新台幣三萬元，其等並藉此維生，以
    此為業。
二、未○○再勾結大陸人蛇集團林金瑞、陳武官（均大陸人士，年籍不詳）及有官方
    身分之仲其寬（南京市人，海峽之聲廣播電台記者，官階為中共解放軍現職中校
    ）、陳彪（福建省福州市對台辦事處副處長）等人，由林金瑞等人在大陸地區仲
    介意圖來台打工之男、女，大陸男、女每人先預付人民幣二萬元不等之定金予林
    金瑞等人，未○○則在台灣地區，針對年滿六十五歲之榮民、單身老人、領有殘
    障手冊之殘障人士，以每人新台幣十萬元之代價，誘使其充當人頭，與大陸人民
    辦理假結婚。未○○嗣因假結婚之台灣人頭需求量增多，以每介紹一個人頭，即
    給予新台幣二萬元之介紹費代價，唆使如附表所示之甲○○、Ｄ○、丁○○、戌
    ○○、黃○○（業已審結）、宇○○等基於概括之犯意四處尋找假結婚之人頭。
    未○○覓得假結婚人頭後，即將台灣人頭帶往大陸福州，暫住於未○○之租處，
    再由未○○在大陸地區僱用之女子秦美如帶領台灣人頭Ｃ○○、Ｇ○○、Ｄ○、
    酉○○、天○○、丙○○、午○○、Ｅ○○與如附表所示大陸地區假結婚對象辰
    ○○、庚○○、乙○○、己○○、戊○○、申○○、玄○、Ｆ○○會合，共同至
    假結婚對象戶籍所在地民政局及公證處辦理假結婚之相關手續，其等明知相互間
    婚姻係欠缺結婚合意而為無效之婚姻，仍持上揭大陸地區人民戶籍所在地人民政
    府政廳（局）婚姻登記處辦理結婚，並取該地公證處做成之結婚登記證明等文件
    ，於手續完備並取得相關證明文件後返台，再持大陸人民身分證、婚姻證明書等
    相關文件至財團法人海峽交流基金會海基會（下稱海基會）辦理文書驗證手續，
    於取得該會核發之證明書後，再至上述台灣人頭戶籍所在地之戶政事務所辦理結
    婚登記，即填具內容不實之「結婚登記申請書」，申請登記上述大陸地區人民為
    台灣人頭等之配偶，使不知情之該管戶政人員，將此不實之結婚登記事實登載於
    其職務上所掌管之公文書即戶籍登記簿上。未○○等再將已結婚登記等文件送至
    入內政部警政署入出境管理局（下稱入出境管理局），並填具「大陸人民進入台
    灣地區旅行證申請書、保證書、委託書」等文件，經入出境管理局核准入境後，
    由未○○、地○○等人，將大陸人民進入台灣地區旅行證寄至大陸或帶至大陸交
    給假結婚對象之大陸人民，未○○等人於辦妥上開手續後，再將台灣人頭原先之
    戶籍遷至預定之處所後，並將申請書送至當地派出所管區警員辦理對保手續後，
    再次將相關資料送至入出境管理局，明知不實事項，基於概括犯意，連續使海基
    會、戶政機關及入出境管理局等機關之公務員將台灣人頭與大陸地區人士假結婚
    之不實事項，登載於相關文件及戶籍資料上，並持以行使，足以生損害於中華民
    國對入出境及戶籍之管理。如附表所示之大陸地區人民接獲核准來台探親之文件
    後，約定入境時間，由未○○、地○○或Ａ○○帶台灣人頭於假結婚之大陸配偶
    來台之日前往機場接機（其中玄○、戊○○未入境），將大陸人士帶往新遷住之
    台灣人頭戶籍所在地派出所辦理暫住人口登記，使不知情之該管警員，簽註「關
    係：夫妻」、「暫住事由：探親」等不實之事項於「入境人口申報流動人口登記
    聯單」、「戶卡片」及「暫住人口戶卡片」上，足以生損害於戶政事務所及警察
    機關對戶政資料管理之正確性。其等以此種非法手段使大陸地區人民進入台灣地
    區，手續完成後，大陸人民每人即需付清尾款人民幣約九萬元（加原先預付定金
    ，共計每人應付人民幣九至十一萬元不等）予未○○或林金瑞，未○○將其中新
    台幣十萬元之人頭費支付予台灣人頭，再將代辦及後期照料費等付給Ａ○○等人
    後，其餘利潤歸未○○所有，未○○等人均以此為常業。未○○則將入境後之大
    陸人民帶至高雄市楠梓區附近之民宅暫住，並未與台灣人頭配偶履行同居義務，
    大陸人士再自行四散打工賺錢。
三、嗣經台灣台南地方法院檢察署檢察官指揮台南市警察局、台南市警察局第一分局
    、台南市調查站共同深入追查後，於八十八年五月十一日十九時四十分，在台南
    市○○路○段杜康樓餐廳逮補未○○、癸○○、Ｂ○（業已審結）、Ｇ○○、宙
    ○○、巳○○（業已審結）、卯○○（業已審結）、亥○○（業已審結）、大陸
    女子子○○（另行審結），並扣得未○○所有筆記本三本、簿冊一本、信封三張
    、行動電話二支、中國建設銀行存摺一本、新台幣六萬五千元；台灣台南地方法
    院檢察官並簽發搜索票，指揮前開警調人員同步搜索Ａ○○、地○○、丁○○、
    戌○○、宇○○、甲○○等住所，扣得甲○○所持有結婚證書二本（Ｅ○○、Ｈ
    ○）、筆記簿一本、亥○○印章一個、身分證影本一張、租賃合約書一本、簿記
    一本，及扣得壬○○所有戶籍謄本二份、電話單一份、簿冊一份、收據一份，扣
    得丁○○所有居民證一張、快遞單一份、保證書一份、信封一份、本票一本，戌
    ○○所有認證書七份、公證書一份、申請書二份、行前須知二份，扣得地○○所
    有簿冊一本、申請書一份、委託書一本、辦案申請表一本、宣誓書一本、協議書
    一本，大陸通行證一本，印章（邱遠）一個，再經擴大深入偵辦而查悉前情。
四、案經台南市警察局第一分局報告及法務部調查局台南市調查站移送台灣台南地方
    法院檢察署檢察官偵查起訴。
    理  由
一、右揭犯罪事實，業據被告辰○○、吳彩虹、Ｅ○○、丙○○、酉○○、Ｇ○○於
    本院審理時坦承不諱，被告天○○、午○○、Ｄ○則均矢口否認上揭偽造文書及
    使大陸地區人民非法入境之犯行，被告天○○辯稱：被告未○○說要帶伊到大陸
    地區遊玩，伊眼睛瞎了，不知道被告未○○辦什麼文件，被告未○○要伊簽名伊
    就簽名，不知道被告未○○幫伊辦理與大陸地區男子即被告戊○○（未入境）的
    結婚手續，伊沒有與戊○○結婚的意思，沒有拿被告未○○的十萬元報酬等語；
    被告午○○辯稱：伊不認識被告未○○，伊和被告即大陸地區女子玄○（未入境
    ）相識不是被告未○○介紹的，而是伊與玄○在結婚前一星期，自行到大陸地區
    旅遊觀光認識進而結婚的，伊和被告玄○是兩情相悅結婚的，伊因經濟能力不佳
    ，才沒有將被告玄○接來灣同住等語；被告Ｄ○辯稱：被告未○○說要介紹太太
    給伊，且又給伊十萬元，伊和大陸地區女子即被告己○○是真結婚，伊有收取被
    告未○○交付的十萬元報酬，被告己○○把該十萬元拿走了，伊與被告己○○曾
    住在一起七、八個月，且發生性關係，己○○回大陸地區去了等語。經查，據被
    告未○○於警訊中陳稱：被告天○○於八十七年七月五日，第一次由伊帶往大陸
    地區與被告戊○○辦理結婚手續時，其因在台未婚生子，被福州市民政局拒絕受
    理，伊就帶被告天○○返台重新辦理單身證明，於八十七年八月十六日，再帶被
    告天○○前往大陸辦手續，辦妥被告天○○與戊○○結婚手續後返台，事後被告
    天○○因在台南與人發生衝突，而至花蓮躲藏，被告戊○○來臺手續因缺少被告
    天○○之文件，致無法來成行，後來伊到花蓮將被告天○○帶回高雄，經其同意
    將被告戊○○來台手續辦妥等語（見卷附台南市警察局第一分局八十八年五月十
    一日偵訊筆錄）；又被告Ｄ○介紹被告Ｈ○、午○○、寅○○等人，給伊當與大
    陸地區人民假結婚之人頭，仲介費每名二萬元，伊曾與假結婚人頭約定，除非經
    假結婚對象同意，否則不得同床等限制等語（見卷附台南市警察局第一分局八十
    八年七月一日偵訊筆錄）。被告Ａ○○於警訊中陳稱：伊在被告未○○仲介兩岸
    假結婚集團裡，曾為被告Ｄ○辦理到大陸地區出入境護照等證件等語（見卷附台
    南市警察局第一分局八十八年五月十七日偵訊筆錄）。觀之被告未○○、Ａ○○
    上揭陳述，被告天○○由被告未○○等帶到大陸地區的目的是為與大陸地區人民
    即被告戊○○辦理假結手續，且其二度到大陸地區才辦妥假結婚及被告戊○○來
    台手續等情，足徵其知悉與被告戊○○假結婚之行為，所辯：瞎眼不知被告未○○帶伊到大陸辦何事簽署何文件云云，委無可採。又被告Ｄ○自己擔任與大陸地
    區人民即被告己○○假結婚之人頭，又介紹台灣假結婚人頭予被告未○○，且收
    受被告未○○十萬元假婚報酬及每名人假結婚頭二萬元之仲介費，自知悉與被告
    己○○之結婚係虛偽不實，其目的是要幫助被告己○○到台工作賺錢，益見其與
    己○○並無結婚之真意。另被告午○○係經由被告Ｄ○介紹予被告未○○之假結
    婚人頭，並由被告未○○安排到大陸地區與被告玄○結婚，業據被告未○○陳述
    無訛在卷（同上引警訊筆錄），參以被告午○○與被告玄○苟係真結婚，豈有至
    今仍未將玄○接來台灣地區或到大陸地區與玄○同住，以行夫妻之實之理？是其
    所辯：並不認識被告未○○，其是與被告玄○在結婚前一星期，自行到大陸地區
    旅遊觀光認識被告玄○進而結婚的云云，顯非實在。綜上所述，顯見被告天○○
    、Ｄ○、午○○確有擔任假結婚之人頭之情事，所辯與事實不符，均難採信。此
    外，復有大陸地區人民即被告林密平、吳彩虹、己○○、乙○○、戊○○、申○○、玄○、Ｆ○○之大陸地區人民進入台灣地區旅行證申請書、中華人民共和國
    結婚證明書、財團法人海峽交流基金會證明、委託書、大陸地區人民進入台灣地
    區保證書、戶籍謄本各一份在卷可稽，被告辰○○、吳彩虹、Ｅ○○、丙○○、
    酉○○、Ｇ○○自白核與事實相符，事證明確，其等偽造文書及使大陸地區人民
    非法入境之犯行，均堪認定。至被告等另陳稱：不知假結婚是違法云云。惟按表
    意人與相對人通謀而為虛偽意思表示者，其意思表示無效，民法第八十七條前定
    有明文。查被告等既承認其經仲介或與大陸地區人民所結之婚姻是假結婚，且為
    假結婚仲介之被告未○○等猶向假結婚之大陸地人民收取人民幣十萬元不等之費
    用，而假結婚之台灣人頭則向被告未○○收取或期約新台幣十萬元之佣金，其等
    既無結婚之真意，所為結婚之意思表示係通謀虛偽，甚為明顯。再按「不得因不
    知法律而免除刑事責任。」刑法第十六條前段亦有明文，查被告等使承辦假結婚
    、文書認證及出入境之戶政、警察及海基會人員將該不實之事項，登載於其職務
    上所掌公文書上，並行使上開文書，自該當於刑法第二百十六條、第二百十四條
    之行使使公務員登載不實之公文書罪，又其等因假結婚，使大陸地區人民非法入
    境或尚未入境，係違反台灣地區與大陸地區人民關係條例第十五條第一款之使大
    陸地區人民非合法入境，各係犯同法第七十九條第一項、第二項、第三項之罪，
    揆諸上引規定，自難以不知法律而阻卻刑責，附此敘明。又被告Ｄ○與大陸地區
    人民即被告己○○於結婚初始，既無結婚之真意，縱其等嗣於己○○入境台灣後
    ，有同居及一起生活之事實，並不因之使其原本通謀虛偽意思表示所為之無效婚
    姻，變成有效，並此指明。
二、核被告辰○○、吳彩虹、Ｅ○○、丙○○、酉○○、Ｇ○○、天○○、午○○、
    Ｄ○行使明知為不實之事項，而使公務員登載於職務上所掌之公文書，足以生損
    害於辦理戶政及出入境對於文書登載及管理之正確性及公眾，所為均係犯刑法第
    二百十六條、第二百十四條之行使使公務員登載不實公文書罪（公訴人漏未引用
    刑法第二百十六條之行使使公務員登載不實公文書罪）。被告Ｅ○○、丙○○、
    酉○○、Ｇ○○、Ｄ○均另違反台灣地區與大陸地區人民關係條例第十五條第一
    款使大陸地區人民非法入境，而均犯同法第七十九條第一項之使大陸地區人民非
    法進入臺灣地區罪。被告天○○、午○○因其假結婚之對象戊○○、玄○未入境
    台灣地區，均另違反台灣地區與大陸地區人民關係條例第十五條第一款使大陸地
    區人民非法入境，而犯同法第七十九條第三項、第一項之使大陸地區人民非法進
    入臺灣地區未遂罪。被告等使公務員登載不實公文書之低度行為，為其後行使之
    高度行為所吸收，均不另論罪。被告Ｅ○○、丙○○、酉○○、Ｇ○○、天○○
    、午○○、Ｄ○、辰○○、吳彩虹各與如附表所示各組假結婚之台灣地區人民、
    大陸地區人民及仲介人間就偽造文書罪，上開被告除林密平、吳彩虹外，另各與
    如附表所示各組假結婚之仲介人間就使大陸地區人民非法入境罪（使大陸地區人
    民非法入境罪部分如附表所示之假結婚大陸地區人民與仲介假結婚及擔任人頭之
    被告間，並無共犯關係），各有犯意聯絡及行為分擔，均應論以共同正犯。被告
    Ｅ○○、丙○○、酉○○、Ｇ○○、天○○、午○○、Ｄ○所犯上開二罪，各有
    方法結果之牽連關係，為牽連犯，被告Ｅ○○、丙○○、酉○○、Ｇ○○、Ｄ○
    均應從一重之使大陸地區人民非法進入臺灣地區罪論處，而被告天○○、午○○
    則應從一重之使大陸地區人民非法進入臺灣地區未遂罪論處。被告天○○、午○○假結婚之大陸地區人民即被告戊○○、玄○並未入境，其等已著手於上開使大
    陸地區人民非法進入臺灣地區行為之實行而不遂，為未遂犯，均依刑法第二十六
    條前段規定按既遂犯之刑度減輕之。爰審酌被告Ｇ○○、Ｄ○均有竊盜犯罪前科
    （未構成累犯），被告天○○、酉○○、Ｅ○○、辰○○、吳彩虹均無犯罪前科
    ，被告午○○因過失致死案件，經本院判處有期徒刑七月，緩刑二年，緩刑期滿
    未被撤銷緩刑（均參見卷附台灣高等法院被告全國前案紀錄表及台灣台南地方法
    院檢察署刑案資料查註紀錄表），被告等經濟狀況不佳，心存僥倖，而罹刑責，
    及其等犯罪之動機、手段、目的、所生危害，被告辰○○、吳彩虹、Ｅ○○、丙○○、酉○○、Ｇ○○犯後坦承犯行頗具悔意、被告天○○、午○○、Ｄ○執詞
    否認犯行並無悔意等一切情狀，分別量處如主文所示之刑，並均諭知易科罰金之
    折算標準，以資懲儆。又被告Ｅ○○、天○○、酉○○、午○○（曾因過失致死
    案件，經本院判處有期徒刑七月，緩刑二年確定，緩刑期滿未撤銷緩刑）、丙○○均無犯罪前科，被告Ｇ○○、Ｄ○均因竊盜罪受有期徒刑以上刑之宣告，執行
    完畢後，五年內未曾受有期徒刑以上刑之宣告，此有上引台灣高等法院被告全國
    前案紀錄表在卷可憑，其等經此教訓後，應知所警惕，信無再犯之虞，本院因認
    所宣告之刑均以暫不執行為適當，爰諭知被告天○○、酉○○、Ｅ○○、丙○○
    均緩刑二年，被告午○○、Ｇ○○、Ｄ○均緩刑三年，以勵自新。至於被告林密
    平、吳彩虹雖坦承犯行，但其等係大陸地區人民，為達來臺工作賺錢之目的，竟
    不惜與未○○等人蛇集團掛勾，逞而走險以違法假結婚方式來臺，嚴重危害台灣
    地區國家安全及對偷渡者之取締，犯罪情節重大，故均不宜諭知緩刑。另被告Ｅ
○○等雖係以假結婚之方式，使大陸地區人民進入台灣地區，再自行四散打工，
    但其等假結婚對象之大陸地區人民，既是以假結婚之方式入境，即非合法入境，
    自不合乎台灣地區與大陸地區人民關係條例第十五條第三款「使大陸地區人民在
    臺灣地區從事未經許可或與許可目的不符之活動」之要件，故其等之行為應僅違
    反該條例第十五條第一款之規定，併以敘明。扣案未○○所有筆記本三本、簿冊
    一本、信封三張、行動電話二支、中國建設銀行存摺一本、新台幣六萬五千元；
    被告派明所持有結婚證書二本（Ｅ○○、Ｈ○）、筆記簿一本、亥○○印章一個
    、身分證影本一張、租賃合約書一本、簿記一本；被告壬○○所有戶籍謄本二份
    、電話單一份、簿冊一份、收據一份；被告丁○○所有居民證一張、快遞單一份
    、保證書一份、信封一份、本票一本；被告戌○○所有認證書七份、公證書一份
    、申請書二份、行前須知二份；被告地○○所有簿冊一本、申請書一份、委託書
    一本、辦案申請表一本、宣誓書一本、協議書一本，大陸通行證一本，印章（邱
    遠）一個，均非應沒收之物，且大部分與本件犯罪無關，爰均不諭知沒收。
據上論斷，應依刑事訴訟法第二百九十九條第一項前段，台灣地區與大陸地區人民關
係條例第七十九條第一項、第三項，刑法第十一條前段、第二十八條、第二百十六條
、第二百十四條、第五十五條、第二十六條前段、四十一條第一項前段、第七十四條
第一款、第二款，罰金罰鍰提高標準條例第一條前段、第二條，判決如主文。
中      華      民      國      九十      年      十二      月    十二  日
                              臺灣臺南地方法院刑事第三庭
                                  法官   謝瑞龍
右正本證明與原本無異。
如不服本判決應於送達後十日內向本院提出上訴狀。
                                  書記官 黃國晉
中      華      民      國      九十      年      十二      月    十二  日
附表：
┌─┬───┬────────┬───────────┬────┬───┐
│編│台灣人│假結婚時間、地點│假結婚之對象（大陸地區│        │      │
│  │頭即被│、方法          │人民年籍、姓別、在台住│來台時間│共  犯│
│號│告姓名│                │居所）                │        │      │
├─┼───┼─┬──────┼──┬───┬──┬─┼────┼───┤
│  │      │時│八十七年四月│姓名│辰○○│性別│女│7.  │未○○│
│  │      │  │十五日      ├──┴──┬┴──┴─┤        │黃○○│
│  │      │間│            │身分證字號│          │        │      │
│  │      ├─┼──────┼─────┼─────┤        │      │
│  │      │地│中國大陸    │出生年月日│年８月日        │      │
│１│Ｃ○○│  │            ├─────┼─────┤        │      │
│  │      │點│            │籍      貫│福建省    │        │      │
│  │      ├─┼──────┼─────┼─────┤        │      │
│  │      │方│假結婚      │          │高雄縣美濃│        │      │
│  │      │  │            │住    址│鎮○○路三│        │      │
│  │      │法│            │          │０六號    │        │      │
├─┼───┼─┼──────┼──┬──┴┬──┬─┼────┼───┤
│  │      │時│八十七年八月│姓名│吳彩虹│性別│女│12.2.  │未○○│
│  │      │  │廿一日      ├──┴──┬┴──┴─┤        │地○○│
│  │      │間│            │身分證字號│          │        │宇○○│
│  │      ├─┼──────┼─────┼─────┤        │戌○○│
│２│Ｇ○○│地│中國大陸    │出生年月日│年１月日        │      │
│  │      │  │            ├─────┼─────┤        │      │
│  │      │點│            │籍      貫│福建省    │        │      │
│  │      ├─┼──────┼─────┼─────┤        │      │
│  │      │方│假結婚      │          │高雄市創造│        │      │
│  │      │  │            │住      址│新村八十號│        │      │
│  │      │法│            │          │之二      │        ││
├─┼───┼─┼──────┼──┬──┴┬──┬─┼────┼───┤
│  │      │時│八十七年十一│姓名│辛○○│性別│女│1.  │未○○│
│  │      │  │月二十三日  ├──┴──┬┴──┴─┤        │Ｄ○  │
│  │      │間│            │身分證字號│          │        │      │
│  │      ├─┼──────┼─────┼─────┤        │      │
│７│寅○○│地│中國大陸    │出生年月日│年２月日        │      │
│  │      │  │            ├─────┼─────┤        │      │
│  │      │點│            │籍      貫│福建省    │        │      │
│  │      ├─┼──────┼─────┼─────┤        │      │
│  │      │方│假結婚      │          │高雄市鹽埕│        │      │
│  │      │  │            │住      址│區○○路廿│        │      │
│  │      │法│            │          │號四樓之一│        │      │
├─┼───┼─┼──────┼──┬──┴┬──┬─┼────┼───┤
│  │      │時│八十七年十月│姓名│己○○│性別│女│12.  │未○○│
│  │      │  │五日        ├──┴──┬┴──┴─┤        │Ａ○○│
│  │      │間│            │身分證字號│          │        │      │
│  │      ├─┼──────┼─────┼─────┤        │      │
│8 │Ｄ○  │地│中國大陸    │出生年月日│年月日        │      │
│  │      │  │            ├─────┼─────┤        │      │
│  │      │點│            │籍      貫│福建省    │        │      │
│  │      ├─┼──────┼─────┼─────┤        │      │
│  │      │方│假結婚      │          │高雄市鹽埕│        │      │
│  │      │  │            │住      址│區○○街一│        │      │
│  │      │法│            │          │四九號二樓│        │      │
├─┼───┼─┼──────┼──┬──┴┬──┬─┼────┼───┤
│  │      │時│八十七年十二│姓名│丑○○│性別│女│3.3.  │未○○│
│  │      │  │月十七日    ├──┴──┬┴──┴─┤        │Ｄ○  │
│  │      │間│            │身分證字號│          │        │      │
│  │      ├─┼──────┼─────┼─────┤        │      │
││Ｈ  ○│地│中國大陸    │出生年月日│年２月８日        │      │
│  │      │  │            ├─────┼─────┤        │      │
│  │      │點│            │籍      貫│福建省    │        │      │
│  │      ├─┼──────┼─────┼─────┤        │      │
│  │      │方│假結婚      │          │高雄市公園│        │      │
│  │      │  │            │住      址│二路一五二│        │      │
│  │      │法│            │          │巷七號之一│        │      │
├─┼───┼─┼──────┼──┬──┴┬──┬─┼────┼───┤
│  │      │時│八十七年七月│姓名│乙○○│性別│女│10.7.  │未○○│
│  │      │  │二十九日    ├──┴──┬┴──┴─┤        │丁○○│
│  │      │間│            │身分證字號│          │        │Ａ○○│
│  │      ├─┼──────┼─────┼─────┤        │      │
│19│酉○○│地│中國大陸    │出生年月日│年８月９日        │      │
│  │      │  │            ├─────┼─────┤        │      │
│  │      │點│            │籍      貫│福建省    │        │      │
│  │      ├─┼──────┼─────┼─────┤        │      │
│  │      │方│假結婚      │          │高雄市左營│        │      │
│  │      │  │            │住      址│區海光二村│        │      │
│  │      │法│            │          │三五九號  │        │      │
├─┼───┼─┼──────┼──┬──┴┬──┬─┼────┼───┤
│  │      │時│八十七年八月│姓名│戊○○│性別│男│        │未○○│
│  │      │  │二十八日    ├──┴──┬┴──┴─┤        │      │
│  │      │間│            │身分證字號│          │        │      │
│30│天○○├─┼──────┼─────┼─────┤        │      │
│  │      │地│中國大陸    │出生年月日│年月３日 未入境│      │
│  │      │  │            ├─────┼─────┤        │      │
│  │      │點│            │籍      貫│福建省    │        │      │
│  │      ├─┼──────┼─────┼─────┤        │      │
│  │      │方│假結婚      │          │高雄縣岡山│        │      │
│  │      │  │            │住      址│鎮守信巷四│        │      │
│  │      │法│            │          │六號      │        │      │
├─┼───┼─┼──────┼──┬──┴┬──┬─┼────┼───┤
│  │      │時│八十七年六月│姓名│申○○│性別│女│        │未○○│
│  │      │  │三日        ├──┴──┬┴──┴─┤        │Ａ○○│
│  │      │間│            │身分證字號│          │        │      │
│31│丙○○├─┼──────┼─────┼─────┤        │      │
│  │      │地│中國大陸    │出生年月日│年２月３日 8. │      │
│  │      │  │            ├─────┼─────┤        │      │
│  │      │點│      │籍      貫│福建省    │        │      │
│  │      ├─┼──────┼─────┼─────┤        │      │
│  │      │方│假結婚      │          │高雄市左營│        │      │
│  │      │  │            │住      址│區復興新村│        │      │
│  │      │法│            │          │四一號    │        │      │
├─┼───┼─┼──────┼──┬──┴┬──┬─┼────┼───┤
│  │      │時│八十七年十月│姓名│玄  ○│性別│女│        │未○○│
│  │      │  │三十日      ├──┴──┬┴──┴─┤        │Ｄ○  │
│  │      │間│            │身分證字號│          │        │      │
│32│午○○├─┼──────┼─────┼─────┤        │      │
│  │      │地│中國大陸    │出生年月日│年１月日 未入境 │      │
│  │      │  │            ├─────┼─────┤        │      │
│  │      │點│            │籍      貫│福建省    │        │      │
│  │      ├─┼──────┼─────┼─────┤    │      │
│  │      │方│假結婚      │          │高雄市鹽裎│        │      │
│  │      │  │            │住      址│區○○路三│        │      │
│  │      │  │            │          │六號五樓之│        │      │
│  │      │法│            │          │二        │        │      │
├─┼───┼─┼──────┼──┬──┴┬──┬─┼────┼───┤
│  │      │時│八十七年十二│姓名│Ｆ○○│性別│男│        │未○○│
│  │      │  │月二十八日  ├──┴──┬┴──┴─┤        │甲○○│
│  │      │間│            │身分證字號│          │        │      │
││Ｅ○○├─┼──────┼─────┼─────┤        │      │
│  │      │地│中國大陸    │出生年月日│年３月３日 3.16. │      │
│  │      │  │            ├─────┼─────┤        │      │
│  │      │點│            │籍      貫│福建省    │        │      │
│  │      ├─┼──────┼─────┼─────┤        │      │
│  │      │方│假結婚      │          │高雄市鹽裎│        │      │
│  │      │  │            │住      址│區○○路二│        │      │
│  │      │法│            │          │０號四－一│        │      │
├─┴───┴─┴──────┴─────┴─────┴────┴───┤
│附註：編號係延續前二次判決書之記載，故未依數字順序記載。              │
└───────────────────────────────────┘
如不服本判決應於送達後十日內向本院提出上訴狀
附錄本案論罪科刑法條全文：
臺灣地區與大陸地區人民關係條例第十五條
  左列行為不得為之：
  一、使大陸地區人民非法進入臺灣地區。
  二、招攬臺灣地區人民未經許可使之進入大陸地區。
  三、使大陸地區人民在臺灣地區從事未經許可或與許可目的不符之活動。
  四、僱用大陸地區人民從事未經許可或與許可範圍不符之工作。
  五、居間介紹他人為前款之行為。
臺灣地區與大陸地區人民關係條例第七十九條
  違反第十五條第一款規定者，處五年以下有期徒刑、拘役或科或併科新台幣五十萬
  元以下罰金。
  以犯前項之罪為常業者，處一年以上七年以下有期徒刑，得併科新台幣一百萬元以
  下罰金。
  第一項之未遂犯罰之。
刑法第二百十六條
  行使第二百十條至第二百十五條之文書者，依偽造、變造文書或登載不實事項或使
  登載不實事項之規定處斷。
刑法第二百十四條
  明知為不實之事項，而使公務員登載於職務上所掌之公文書，足以生損害於公眾或
  他人者，處三年以下有期徒刑、拘役或五百元以下罰金。


司法院資訊處製作；財團法人民間司法改革基金會備份。
